臺灣臺北地方法院刑事判決
111年度審簡上字第118號
上  訴  人
即  被  告  陳彥駿



上列上訴人即被告因毀棄損壞等案件，不服本院中華民國111年3
月21日111年度審簡字第394號第一審簡易判決（起訴案號：110
年度偵字第22842號），提起上訴，本院管轄之第二審合議庭判
決如下：
    主      文
上訴駁回。
    事實及理由
一、本案經本院管轄第二審合議庭審理結果，認第一審判決以上
    訴人即被告乙○○(下稱被告）分別犯毀損他人物品罪、毀損
    他人物品罪、恐嚇危害安全罪、毀損他人物品罪等4罪，而
    分別論處拘役40日、40日、30日、40日，並定其應執行拘役
    100日，並就所處之刑及應執行之刑均諭知易科罰金之折算
    標準，核其認事用法及量刑均無不當，應予維持，並引用第
    一審簡易判決記載之事實、證據及理由（如附件）。
二、被告上訴意旨略以：
  ㈠先於刑事聲明上訴狀載稱：請求重新審查減輕刑責和罰款。
    由於告訴人甲○○長期製造噪音干擾及搥打牆壁等行為長達一
    年多之久，造成其身心受創、不甘其擾，一開始好言相勸卻
    毫無作用，才用自己的方式提醒對方。且告訴人之父親也對
    其造成許多威脅：在無監視器的地下停車場毆打被告，造成
    其多處挫傷；於其出門時向其搭話騷擾，造成其感到困擾；
    剪斷其家人機車啟動線及凹折其之機車車牌等行為，故其是
    出自於保護自身、家人，並無故意冒犯他人之意圖等語。
  ㈡繼於本院於民國111年6月20日行準備程序時供稱：本件3次毀
    損及1次恐嚇犯行，我都不承認。我沒有用BB槍去射告訴人
    的窗戶，我是朝我自己的處所射擊，我也沒有撒冥紙，監視
    器畫面沒有拍到我本人正面，都是模模糊糊的。我不清楚有
    沒有去凹折車牌，我沒有做過這件事的印象云云。
　㈢再於本院於111年7月18日行準備程序時陳稱：我覺得原審判3
    個月10萬元太重了。我覺得判決結果有問題，結果不是我想
    要的，我連罪名都有意見，給的證據也不清楚，提供的照片
    沒有拍的很清楚我的樣貌，我覺得判的刑期太多了云云。
　㈣嗣於本院審理時先供陳：我認為我的行為不構成犯罪，對方
    沒有提供相關影像云云。又改稱我是希望從輕量刑是最好的
    云云。　
三、上訴駁回理由：
　㈠被告確有為恐嚇危害犯行及毀損犯行：
　⒈關於被告於110年5月26日晚間11時57分許所犯之恐嚇危害安
    全罪及毀損他人物品罪部分：
　　此部分之犯罪事實，據告訴人於偵查中指訴明確（見偵卷第
    103頁），並有告訴人提出之玻璃窗破裂照片（見偵卷第69
    頁）、警方到場採證所拍攝之玻璃窗破裂及現場遺留之BB彈
    照片（見偵卷第25至27頁）在卷可稽。
　⒉關於被告於110年6月3日晚間7時49分許所犯之恐嚇危害安全
    罪及毀損他人物品罪部分：
　　此部分之犯罪事實，據告訴人於偵查中指訴明確（見偵卷第
    104至105頁），復有告訴人提出之BB彈照片（見偵卷第71頁
    ）、玻璃窗估價單（見偵卷第23頁）在卷可稽，並於告訴人
    提出錄影光碟1片後，經由臺北地方檢察署檢察官指揮檢察
    事務官所為之勘驗報告（見偵卷第177至178頁），詳載：「
    一、檔案『陳報狀告證二_00000000-第一次射擊』播放時間共
    1分1秒，畫面為告訴人房間窗戶對外拍攝，可聽到持續射擊
    BB彈之聲音。（擷取畫面詳附件編號1）」、「二、檔案『陳
    報狀告證三_00000000-第二次射擊』播放時間共1分12秒，畫
    面為告訴人房間窗戶對外拍攝，可聽到幾聲射擊BB彈之聲音
    。（擷取畫面詳附件編號2）」、「三、檔案『陳報狀告證五
    _00000000-第三次射擊』播放時間共22秒，畫面為告訴人房
    間窗戶紗窗，可聽到幾聲射擊BB彈之聲音。（擷取畫面詳附
    件編號3）」。
　⒊關於被告於110年6月4日下午6時41分許所犯之恐嚇危害安全
    罪部分：
　　此部分之犯罪事實，據告訴人於偵查中指訴明確（見偵卷第
    105頁），復有現場遺留之冥紙照片（見偵卷第77至79頁）
    在卷可稽，並於告訴人提出錄影光碟1片後，經由臺北地方
    檢察署檢察官指揮檢察事務官所為之勘驗報告（見偵卷第17
    8頁），詳載：「五、檔案『撒冥紙_00000000-000000@30160
    0』播放時間共5分1秒，畫面為告訴人住家一樓對外拍攝，18
    ：41：47（影片時間00：04：07）至18：41：58（影片時間
    00：04：15）之間，可看到一白衣男子從畫面右方進入畫面
    ，於走過告訴人住家門前時撒冥紙到告訴人家中，隨後快步
    前行轉入告訴人隔壁之被告屋內。（擷取畫面詳附件編號5-
    1至5-7）」。
　⒋關於被告於110年8月9日下午9時3分許所犯之毀損他人物品罪
    部分：
　　此部分之犯罪事實，據告訴人於偵查中指訴明確（見偵卷第
    104頁），復有現場機車車牌遭折凹之照片（見偵卷第93頁
    ）在卷可稽，並於告訴人提出錄影光碟1片後，經由臺北地
    方檢察署檢察官指揮檢察事務官所為之勘驗報告（見偵卷第
    178頁），詳載：「七、檔案『折機車車牌_00000000-000000
    @301000』播放時間共5分41秒，畫面為告訴人住家一樓對外
    拍攝，0000-00-00 00：03：34（影片時間00：00：00）至2
    1：03：46（影片時間00：00：09）之間，被告於影片一開
    始即從右方進入影片，於21：03：41、21：03：42（即影片
    時間00：00：04）處，告訴人一樓門口停放之機車有晃動，
    之後被告隨即往前走至離開畫面，之後至影片結束，未再有
    走路之行人經過。（擷取畫面詳附件編號7-1至7-5）」。　
　⒌此外，被告於警詢即自陳：我在房間玩BB槍時有開著窗戶，B
    B彈可能會飛出去或是打到窗而反彈等語（見偵卷第9頁）。
    繼於原審準備程序時供稱：我承認犯罪等語；並又於承辦法
    官問：「承認犯行是否出於自由意識？」、「你的承認犯行
    是否經過慎重決定？」後，答：「是。」、「是。」等語，
    復供陳：犯罪動機係因為我長時間聽到噪音，我需要很安靜
    的環境來做我自己的事情等語（見原審審易卷第39至40頁）
    ，觀諸被告於原審自白犯行係出於自主意識而為，且亦核與
    前揭卷內之證據相符，實堪以認定被告確有為前揭之恐嚇危
    害安全及毀損他人物品犯行。是其於本院翻異前詞，否認本
    件犯行，並不可採。
　㈡法官於有罪判決中，究應如何量處罪刑，為實體法賦予審理
    法官裁量之刑罰權事項，法官行使此項裁量權，自得依據個
    案情節，參諸刑法第57條所定各款犯罪情狀之規定，於該法
    定刑度範圍內，基於合義務性之裁量，量處被告罪刑。量刑
    之裁量權，乃憲法所保障法官獨立審判之核心，法院行使此
    項裁量權，亦非得以任意或自由為之，仍應受一般法律原理
    原則之拘束，即仍須符合法律授權之目的、法律秩序之理念
    、國民法律感情及一般合法有效之慣例等規範，尤其應遵守
    比例原則及平等原則之意旨，否則即可能構成裁量濫用之違
    法。次按量刑輕重，屬為裁判之法院得依職權自由裁量之事
    項，苟其量刑已以行為人之責任為基礎，並斟酌刑法第57條
    各款所列情狀，在法定刑度內，酌量科刑，無顯然失當或違
    反公平、比例及罪刑相當原則者，亦無偏執一端，致明顯失
    出失入情形，自不得指為違法。查被告於本院準備程序及審
    理中固否認犯行，然其所辯並不可採，業經本院認定如前，
    是被告確係分別犯刑法第305條之恐嚇危害安全罪及同法第3
    54條之毀損他人物品罪。原審以被告罪證明確，並審酌被告
    持BB槍朝告訴人之房間窗戶射擊致玻璃損壞，或以撒冥紙、
    凹折機車車牌等方式使告訴人心生畏懼，亦致告訴人受有財
    產上之損害，顯然欠缺法治觀念，所為誠屬不該；併參以被
    告犯後終能坦承犯行，惟迄今未能與告訴人和解並賠償損失
    ；併審酌被告自述大學肄業之智識程度、目前有在工作、未
    婚、無需撫養對象等家庭生活經濟狀況；暨其犯罪之動機、
    目的及手段、犯罪所生危害程度等一切情狀，分別量處拘役
    40日、40日、30日、40日，暨定其應執行之刑為拘役100日
    ，並均諭知易科罰金之折算標準，已具體說明量刑之理由，
    故認原審判決核無逾越法定刑度，或有濫用自由裁量權限之
    違法或不當之情事，本院自應予以尊重並維持。　
　㈢綜上所述，被告於原審坦承全部犯行，上訴後否認犯行，所
    陳各節，並不可採，又原審已斟酌刑法第57條各款所列情狀
    妥為量刑，並無違法或不當之處，是被告執前詞提起本件上
    訴，為無理由，應予駁回。
據上論斷，應依刑事訴訟法第455條之1第1項、第3項、第368條
、第373條，判決如主文。　
本案經檢察官林劭燁提起公訴，檢察官吳春麗、李明哲到庭執行
職務。
中　　華　　民　　國　　111 　年　　11　　月　  22  　日
　　　　　　　　　刑事第二十一庭  審判長法  官  程克琳
                                        法  官  王星富
                                        法  官  倪霈棻
以上正本證明與原本無異。
不得上訴。
　　　　　　　　　　　　　　　　        書記官　蔡旻璋
中　　華　　民　　國　　111 　年　　11　　月　　22　　日
附件：
臺灣臺北地方法院刑事簡易判決
111年度審簡字第394號
公  訴  人  臺灣臺北地方檢察署檢察官
被      告  乙○○




上列被告因毀棄損壞等案件，經檢察官提起公訴（110年度偵字
第22842號），因被告於本院準備程序中自白犯罪（110年度審易
字第2034號），本院認宜以簡易判決處刑，爰不經通常審判程序
，判決如下：
    主      文
乙○○犯以下各罪：　
一、犯毀損他人物品罪，處拘役肆拾日，如易科罰金，以新臺幣
    壹仟元折算壹日。
二、犯毀損他人物品罪，處拘役肆拾日，如易科罰金，以新臺幣
    壹仟元折算壹日。
三、犯恐嚇危害安全罪，處拘役參拾日，如易科罰金，以新臺幣
    壹仟元折算壹日。
四、犯毀損他人物品罪，處拘役肆拾日，如易科罰金，以新臺幣
    壹仟元折算壹日。
五、上開各罪，應執行拘役壹佰日，如易科罰金，以新臺幣壹仟
    元折算壹日。
    事實及理由
一、本案犯罪事實及證據，除證據部分另應補充增列「被告乙○○
    於本院準備程序中之自白（見本院審易字卷第40頁）」外，
    其餘犯罪事實及證據均引用起訴書之記載（如附件）。
二、論罪科刑之依據：
  ㈠核被告乙○○就起訴書犯罪事實欄一㈠㈡所為，均係犯刑法第305
    條之恐嚇危害安全罪及同法第354條之毀損他人物品罪；就
    起訴書犯罪事實欄一㈢所為，係犯刑法第305條之恐嚇危害安
    全罪；就起訴書犯罪事實欄一㈣所為，係犯刑法第354條之毀
    損他人物品罪。
  ㈡被告就起訴書犯罪事實一㈠㈡所為，均係以一行為而觸犯數罪
    名，均為想像競合犯，應依刑法第55條前段規定，均應從一
    重之毀損他人物品罪處斷。
  ㈢被告所犯上開4罪，犯意各別，行為互殊，應予分論併罰。
　㈣爰以行為人之責任為基礎，審酌被告持BB槍朝告訴人甲○○之
    房間窗戶射擊致玻璃損壞，或以撒冥紙、凹折機車車牌等方
    式使告訴人心生畏懼，亦致告訴人受有財產上之損害，顯然
    欠缺法治觀念，所為誠屬不該；併參以被告犯後終能坦承犯
    行，惟迄今未能與告訴人和解並賠償損失；併審酌被告自述
    大學肄業之智識程度、目前有在工作、未婚、無需撫養對象
    等家庭生活經濟狀況（見本院審易字卷第61頁）；暨其犯罪
    之動機、目的及手段、犯罪所生危害程度等一切情狀，爰分
    別量處如主文所示之刑，暨定其應執行之刑，並均諭知易科
    罰金之折算標準，以資懲儆。
三、沒收部分：被告持以攻擊告訴人窗戶玻璃之BB槍並未扣案，
    卷內復無證據證明該物尚屬存在，為免造成執行上困難，爰
    不予宣告沒收，附此敘明。
四、依刑事訴訟法第449條第2項、第3項、第454條第2項，刑法
    第305條、第354條、第55條、第41條第1項前段、第51條第6
    款，刑法施行法第1條之1第1項，逕以簡易判決處刑如主文
    。
五、如不服本判決，得自收受送達之翌日起20日內向本院提出上
    訴狀，上訴於本院第二審合議庭。（須附繕本）　　
本案經檢察官林劭燁提起公訴，檢察官劉文婷到庭執行職務。
中　　華　　民　　國　　111 　年　　3 　　月　　21　　日
  　　　　　　　　刑事第二十二庭  法　官　葉詩佳
上正本證明與原本無異。 
如不服本判決應於收受送達後20日內向本院提出上訴書狀，並應
敘述具體理由；其未敘述上訴理由者，應於上訴期間屆滿後20日
內向本院補提理由書（均須按他造當事人之人數附繕本）「切勿
逕送上級法院」。告訴人或被害人如對於本判決不服者，應具備
理由請求檢察官上訴，其上訴期間之計算係以檢察官收受判決正
本之日期為準。 因疫情而遲誤不變期間，得向法院聲請回復原
狀。
                                  書記官  巫佳蒨 
中　　華　　民　　國　　111 　年　　3 　　月　　21　　日
附錄本案論罪科刑法條全文：
中華民國刑法第305條
以加害生命、身體、自由、名譽、財產之事恐嚇他人，致生危害
於安全者，處2年以下有期徒刑、拘役或9千元以下罰金。
中華民國刑法第354條
毀棄、損壞前二條以外之他人之物或致令不堪用，足以生損害於
公眾或他人者，處2年以下有期徒刑、拘役或1萬5千元以下罰金
。
附件：
臺灣臺北地方檢察署檢察官起訴書
                                    110年度偵字第22842號
　　被　　　告　乙○○　○　00歲（民國00年00月00日生）
　　　　　　　　　　　　住○○市○○區○○街00巷00弄00號
　　　　　　　　　　　　國民身分證統一編號：Z000000000號
上列被告因妨害自由等案件，業經偵查終結，認應提起公訴，茲
將犯罪事實及證據並所犯法條分敘如下：
　　　　犯罪事實
一、乙○○與甲○○分別係居住在新北市○○區○○街00巷00弄00號、00
    號之鄰居，其等前因噪音問題，存有嫌怨。詎乙○○基於恐嚇
    危害安全、毀棄損壞之犯意，竟分別為下列之行為：
  ㈠於民國110年5月26日晚間11時57分許，在其住處之0樓房間內
    ，持BB槍射擊甲○○房間之窗戶，致該窗戶玻璃產生裂痕而不
    堪使用，並使甲○○心生畏懼，致生危害於安全。
  ㈡於110年6月3日晚間7時49分許，在其住處之4樓房間內，持BB
    槍射擊甲○○房間之窗戶，致該窗戶玻璃損壞，並使甲○○心生
    畏懼，致生危害於安全。
  ㈢於110年6月4日下午6時41分許，在甲○○之上揭住處1樓鐵門外
    ，往甲○○住處門內灑冥紙，以此方式恫嚇甲○○，使甲○○心生
    畏懼，致生危害於安全。
  ㈣於110年8月9日下午9時3分許，在甲○○上址住家0樓門外，基
    於毀損之犯意，以不詳方式凹折甲○○所騎乘其母吳美滿所有
    車牌號碼000-0000號普通重型機車之車牌，致令該車牌不堪
    使用，足生損害於甲○○。  
二、案經甲○○訴由新北市政府警察局新店分局報告偵辦。
　　　　證據並所犯法條
一、證據清單及待證事實：
編號 證據方法 待證事實 一 被告乙○○於警詢時本署偵查中之供述 供述有於犯罪事實欄㈠㈡所載之時間及地點，持BB槍射擊，並於犯罪事實欄㈢所載之時間，有購買冥紙之事實。 二 告訴人甲○○於警詢時及本署偵查中之指訴 證明被告有於犯罪事實欄所載之時間及地點，為犯罪事實欄所載之持BB槍射擊其房間之窗戶、往其住處門內灑冥紙、凹折其母吳美滿所有車牌號碼000-0000號普通重型機車之車牌等事實。 三 證人即告訴人之父李榮昌於警詢時之證述 證明於犯罪事實㈠所載之時間及地點，在其住家2樓有聽到BB彈射擊聲音之事實。 四 ㈠告訴人住家4樓紗窗、窗台盆栽、住家一樓大門、告訴人母親所有之機車照片、現場照片、估價單等 ㈡本署勘驗筆錄 佐證被告有於犯罪事實欄所載之時間及地點，為犯罪事實欄所載之持BB槍射擊告訴人房間之窗戶、往告訴人住處門內灑冥紙、凹折告訴人之母吳美滿所有車牌號碼000-0000號普通重型機車之車牌等事實。 
二、核被告所為，係犯刑法第305條之恐嚇危害安全、第354條之
    毀損器物罪嫌。被告於犯罪事實欄㈠、㈡所載之所為，同時對
    告訴人甲○○為恐嚇危害安全及毀損器物之行為，均係以一行
    為同時觸犯恐嚇危害安全及毀損器物罪名，為想像競合犯，
    請從一重之毀損器物罪嫌處斷；至被告於犯罪事實㈠、㈡、㈢
    、㈣所載之所為，犯意各別、行為互殊，請予分論併罰。
三、依刑事訴訟法第251條第1項提起公訴。
　  此　致
臺灣臺北地方法院
中　　華　　民　　國　 110　　年　　11　　月　　 8　　日
　　　　　　　　　　　　　　　檢  察  官  林  劭  燁
本件正本證明與原本無異
中　　華　　民　　國　 110　　年　　11　  月　  19  　日
                              書  記  官  石  珈  融
附錄本案所犯法條全文
中華民國刑法第305條
以加害生命、身體、自由、名譽、財產之事恐嚇他人，致生危害
於安全者，處2年以下有期徒刑、拘役或9千元以下罰金。
中華民國刑法第354條
毀棄、損壞前二條以外之他人之物或致令不堪用，足以生損害於
公眾或他人者，處2年以下有期徒刑、拘役或1萬5千元以下罰金
。